【裁判字號】    98,簡上,646
【裁判日期】    980821
【裁判案由】    家庭暴力防治法等
【裁判全文】
臺灣板橋地方法院刑事判決             98年度簡上字第646號
上  訴  人
即  被  告  甲○○
上列上訴人即被告因家庭暴力防治法等案件，不服本院98年度簡
字第2246號中華民國98年4 月17日第一審判決（聲請案號：98年
度偵字第642 號），提起上訴，本院管轄之第二審合議庭判決如
下：
    主  文
上訴駁回。
甲○○緩刑貳年。
    事實及理由
一、本案經本院管轄第二審合議庭之審理結果，認原審以上訴人
    即被告甲○○知悉本院於民國97年5 月7 日以97年度家護字
    第216 號核發民事通常保護令，裁定甲○○不得對其妻乙○
    ○（2 人現已離婚）實施身體或精神上不法之侵害之行為，
    亦不得對乙○○為騷擾聯絡行為，保護令有效期間為1 年。
    詎甲○○竟基於違反保護令及傷害他人身體之犯意，於上開
    民事通常保護令有效期間內因細故與乙○○發生爭執，竟基
    於傷害人身體之犯意，徒手毆打乙○○左臉部，致乙○○受
    傷，以上開方式對乙○○實施身體上不法侵害行為，而違反
    上開法院所為保護令裁定，引用依刑事訴訟法第449 條第1
    項前段、第3 項，家庭暴力防治法第61條第1 款，刑法第11
    條前段、第277 條第1 項、第55條、第41條第1 項前段，刑
    法施行法第1 條之1 等規定，逕以簡易判決處刑，量處有期
    徒刑2 月，如易科罰金，以新臺幣1,000 元折算1 日，認事
    用法及量刑均無不當，應予維持，並引用原審判決書記載之
    事實、證據及理由（詳如附件）。
二、上開被告之犯行，業據上訴人即被告甲○○於本院審理時坦
    承不諱，並經告訴人乙○○於警詢、偵查中指證綦詳，復有
    誠泰醫院診斷證明書乙紙、本院97年度家護字第216 號民事
    通常保護令及送達證書等各1 份附卷足憑，已堪予認定。而
    上訴人即被告甲○○上訴意旨略以：其事後已與告訴人乙○
    ○達成和解，請求緩刑之諭知等語。惟原審依前揭法條規定
    ，予以論罪科刑，其認事用法並無違誤，且其量刑部分，原
    審已審酌被告前有家庭暴力傷害案件之前科紀錄，有臺灣高
    等法院被告前案紀錄表在卷可稽，其猶不知警惕，無視法院
    通常保護令之效力，再對被害人為身體上不法侵害，兼衡其
    素行、智識程度、犯罪後之態度等一切情狀，而量處如上揭
    所示之刑，並諭知易科罰金之折算標準，亦核無不當之處。
    是本件被告之上訴為無理由，應予駁回。
三、末查，被告前未曾因故意犯罪受有期徒刑以上刑之宣告，有
    臺灣高等法院被告前案紀錄表1 件在卷可按，其因一時失慮
    ，致罹刑典，事後已坦承犯行，並表悔悟，且業與告訴人乙
    ○○達成和解，有調解筆錄1 件在卷可參，被告經此偵、審
    程序併科刑之宣告後，應知警惕而無再犯之虞，本院因認以
    暫不執行其刑為當，爰依刑法第74條第1 項第1 款規定，併
    予宣告緩刑2 年，以啟自新。
據上論斷，應依刑事訴訟法第455 條之1 第1 項、第3 項、第36
8 條、第373 條，刑法第74條第1 項第1 款，判決如主文。
本案經檢察官劉仕國到庭執行職務
中    華    民    國    98    年    8     月    21    日
                  刑事第八庭  審判長法  官  崔玲琦
                                    法  官  許映鈞
                                    法  官  俞秀美
上列正本證明與原本無異。
不得上訴。
                                    書記官  林進煌
中    華    民    國    98    年    8     月    21    日
附錄本判決論罪科刑法條：
家庭暴力防治法第61條
違反法院依第14條第1 項、第16條第3 項所為之下列裁定者，為
本法所稱違反保護令罪，處3 年以下有期徒刑、拘役或科或併科
新臺幣10萬元以下罰金：
一、禁止實施家庭暴力。
二、禁止騷擾、接觸、跟蹤、通話、通信或其他非必要之聯絡行
    為。
三、遷出住居所。
四、遠離住居所、工作場所、學校或其他特定場所。
五、完成加害人處遇計畫。
中華民國刑法第277條
傷害人之身體或健康者，處3 年以下有期徒刑、拘役或1 千元以
下罰金。
犯前項之罪因而致人於死者，處無期徒刑或7 年以上有期徒刑；
致重傷者，處3 年以上10年以下有期徒刑。


司法院資訊處製作；財團法人民間司法改革基金會備份。
